臺灣花蓮地方法院刑事判決
110年度訴字第193號
公  訴  人  臺灣花蓮地方檢察署檢察官
被      告  徐錦麗


選任辯護人  吳順龍律師
            黃佩成律師
上列被告因偽造文書等案件，經檢察官提起公訴（109年度偵續
字第26號），本院判決如下：
    主  文
徐錦麗犯如附表所示之罪，各處如附表所示之刑。不得易科罰金
部分應執行有期徒刑貳年；得易科罰金部分應執行有期徒刑玖月
，如易科罰金，以新臺幣壹仟元折算壹日。未扣案之「柏登基」
署押貳枚沒收；犯罪所得新臺幣肆佰捌拾貳萬壹仟肆佰貳拾元沒
收，於全部或一部不能沒收或不宜執行沒收時，追徵其價額。
    犯罪事實
一、徐錦麗與柏奕風之父柏登基（已歿）於民國107年3月12日結
    婚。緣柏登基於104年間罹患肌萎縮性脊髓側索硬化症（俗
    稱漸凍人症），後於107年1月間在臺北榮民總醫院玉里分院
    （下稱榮總玉里分院）就診時已有「肌肉萎縮無力、無法自
    行翻身、無法自行行走、口齒漸不清筆談精細度穩定度差」
    等症狀，至遲於107年3月19日在榮總玉里分院就診時已有「
    無法言語或文字書寫表達」之症狀；再於107年8月15日在榮
    總玉里分院住院期間亦有「病人意思清楚但無法言語」之紀
    錄；另於107年11月15日經榮總玉里分院進行監護宣告鑑定
    時，確認有「已無法有效意思表達、僅能以眼神示意或發生
    聲響」之情形，嗣於108年2月10日死亡。詎徐錦麗明知柏登
    基至遲於107年3月19日已無法言語或以文字書寫表達意思，
    竟乘柏登基無法言語表達授權或同意，及代為保管柏登基名
    下臺灣銀行花蓮分行帳號000000000000號帳戶（下稱柏登基
    臺銀帳戶）、中華郵政股份有限公司士林芝山郵局（下稱郵
    局）帳號00000000000000號帳戶（下稱柏登基郵局帳戶）、
    合作金庫商業銀行（下稱合庫銀行）士林分行帳號00000000
    00000號帳戶（下稱柏登基合庫帳戶）、臺灣土地銀行玉里
    分行（下稱土地銀行）帳號000000000000號帳戶（下稱柏登
    基土地銀行帳戶）存摺、金融卡、印鑑、密碼之機會，未經
    柏登基之授權或同意，意圖為自己不法所有，分別為下列犯
    行：
　㈠基於以不正方法由自動付款設備取得他人之物之犯意，接續
    於附表一所示時間、地點所設置之自動付款設備即自動櫃員
    機，以柏登基臺銀帳戶金融卡，插入前開地點之自動櫃員機
    並輸入密碼，使自動櫃員機辨識系統陷於錯誤，誤認其為有
    正當權源之持卡人，以此不正方法接續提領附表一所示現金
    共計新臺幣（以下未註明幣別者均同）共3,469,000元（均
    已扣除各次跨行提款手續費）。
　㈡基於行使偽造私文書及詐欺取財之犯意，接續於附表二所示
    時間、地點，填寫郵政存簿提款單後，未經柏登基之授權或
    同意而在上盜蓋柏登基之印章，偽造「柏登基」印文共計5
    枚，用以表示柏登基本人或其授權之人欲提領或轉帳該等帳
    戶內金額之意，而偽造該等取款憑條，並持該偽造之取款憑
    條接續向玉里郵局、玉里泰昌郵局承辦人員行使，使該等承
    辦人員因而陷於錯誤，而交付柏登基郵局帳戶內如附表二所
    示之金額共計1,017,240元予徐錦麗，足以生損害於柏登基
    及郵局管理客戶業務審核之正確性。
　㈢基於行使偽造私文書及詐欺取財之犯意，於附表三所示時間
    、地點，填寫取款憑條後，未經柏登基之授權或同意而在上
    盜蓋柏登基之印章，偽造「柏登基」印文共計1枚，用以表
    示柏登基本人或其授權之人欲提領或轉帳該等帳戶內金額之
    意，而偽造該取款憑條，並持該偽造之取款憑條向合庫銀行
    花蓮分行承辦人員行使，使該承辦人員因而陷於錯誤，而交
    付柏登基合庫帳戶內如附表三所示之金額1,380元予徐錦麗
    ，足以生損害於柏登基及合庫銀行管理客戶業務審核之正確
    性。
　㈣基於行使偽造私文書及詐欺取財之犯意，接續於附表四所示
    時間、地點，填寫存摺類取款憑條後，未經柏登基之授權或
    同意而在上盜蓋柏登基之印章，偽造「柏登基」印文共計2
    枚，並偽簽「柏登基」之簽名2枚，用以表示柏登基本人或
    其授權之人欲提領或轉帳該等帳戶內金額之意，而偽造該取
    款憑條，並持該偽造之取款憑條向土地銀行玉里分行承辦人
    員行使，使該承辦人員因而陷於錯誤，而交付柏登基土地銀
    行帳戶內如附表四所示之金額共計33,800元予徐錦麗，足以
    生損害於柏登基及土地銀行管理客戶業務審核之正確性。
二、徐錦麗基於行使偽造私文書及詐欺取財之犯意，乘柏登基在
    榮總玉里分院住院之際，於107年11月7日，在花蓮縣○○鎮○○
    路000號「一品代書事務所」，向郭淑玫佯稱：其為柏登基
    之代理人，欲以30萬元價格讓渡柏登基名下「花蓮縣○○鎮○○
    段000000地號內170平方公尺（花蓮縣○○鎮○○路00巷0號前之
    釋迦園）」之公有土地承租權云云，復在不動產讓渡契約書
    之「立契約書人（出讓人）柏登基」欄位上，盜蓋柏登基之
    印章，偽造「柏登基」印文1枚，用以表示柏登基本人欲讓
    渡上開公有土地承租權之意，而偽造該不動產讓渡契約書，
    並持該偽造之契約書向郭淑玫行使，致郭淑玫陷於錯誤，同
    意以30萬元價格受讓上開公有土地之承租權，並於同日、同
    年月23日，在上開代書事務所內，分別交付現金5萬元、25
    萬元予徐錦麗，足以生損害於柏登基。
三、案經柏登基之子柏奕風訴由臺灣花蓮地方檢察署檢察官偵查
    起訴。
    理  由
壹、證據能力
一、本判決所引用被告徐錦麗以外之人於審判外之言詞或書面陳
    述，當事人、辯護人均同意作為證據，亦未於言詞辯論終結
    前聲明異議，本院審酌該言詞或書面陳述作成或取得狀況，
    均無非法或不當取證之情事，亦無顯不可信情況，故認為適
    當而均得作為證據。是該言詞或書面陳述，依刑事訴訟法第
    159條之5規定，均具有證據能力。
二、其餘認定本案犯罪事實之非供述證據，查無違反法定程序取
    得之情形，依刑事訴訟法第158條之4規定，亦具證據能力。
貳、實體部分
一、認定犯罪事實所憑之證據及理由
　　訊據被告徐錦麗固坦承與被害人柏登基於107年3月12日結婚
    ，且提領附表一至四所示被害人所有之款項等情，惟矢口否
    認有何偽造文書、詐欺等犯行，辯稱：我提款是為了照顧被
    害人，被害人同意我提款等語，辯護人為其辯護以：被告基
    於配偶之地位，代替被害人處分日常生活之財產，並照料被
    害人日常起居，被害人於意識清楚之際，將帳戶提款卡、存
    摺及密碼均交付給被告，買賣土地之價金亦委由被告處理，
    而非被害人之子女，顯見被告與被害人間具有特殊委任關係
    ，檢察官無法舉證被害人沒有授權給被告提領款項，應為無
    罪諭知等語。經查：
　㈠被告與被害人於107年3月12日結婚，被害人於107年3月間已
    無法言語或文字書寫表達，而被害人曾於107年3月7日、同
    年月19日至榮總玉里分院就診，被告於107年10月30日向本
    院聲請對被害人監護宣告，並請求選任為監護人，指定花蓮
    縣政府為會同開具財產清冊之人，本院於107年11月15日在
    北榮玉里分院對被害人實施精神鑑定，結果略為「被害人意
    識清楚，但受其末期運動神經元疾患影響，在無相關科技儀
    器輔助下，已無法有效意思表達，無法主動告知家人自己身
    體不舒服之處，僅能以眼神示意或發生聲響」，在本院為監
    護宣告准否之裁定前，被害人於108年2月10日死亡，而被告
    於附表一所示之時間、地點，持被害人之臺銀提款卡提領被
    害人臺銀帳戶內存款（共計182次），並於附表二所示之時
    間、地點，持被害人之郵局存摺、印鑑，填寫郵政存簿提款
    單並蓋印被害人印鑑向郵局承辦人員行使，提領被害人郵局
    帳戶內存款，再於附表三所示之時間、地點，持被害人之合
    庫銀行存摺、印鑑，填寫取款憑條並蓋印被害人印鑑向合庫
    銀行承辦人員行使，提領被害人合庫銀行帳戶內存款，且於
    附表四所示之時間、地點，持被害人之土地銀行存摺、印鑑
    ，填寫取款憑條並蓋印被害人印鑑、偽造被告人之簽名向土
    地銀行承辦人員行使，提領被害人土地銀行帳戶內存款，另
    被告於107年11月7日在花蓮縣○○鎮○○路000號一品代書事務
    所，代理被害人與證人郭淑玫約定以300,000元讓渡花蓮縣○
    ○鎮○○段000000地號內170平方公尺（啟模里17鄰博愛路90巷
    6號前之釋迦園）承租權，證人郭淑玫當場給付現金50,000
    元，於107年11月23日在該代書事務所再給付現金250,000元
    予被告收受等情，為被告所不爭執，核與證人郭淑玫於檢察
    事務官詢問時之證述大致相符，並有個人戶籍資料（完整姓
    名）查詢結果、家事聲請狀、本院107年11月15日訊問筆錄
    、北榮玉里分院108年1月31日北總玉醫企字第1080600159號
    函暨精神鑑定報告書、109年11月7日北總玉醫企字第109000
    5074號函暨相關病情說明文件、臺銀營業部109年7月30日營
    存字第10900036851號函暨存單歷史明細、存款存摺歷史明
    細批次查詢、郵局109年7月24日儲字第1090183456號函暨歷
    史交易清單、土地銀行玉里分行109年7月28日玉里字第1090
    002369號函暨客戶歷史交易明細查詢、合庫銀行士林分行10
    9年7月27日合金士林字第1090002587號函暨歷史交易明細查
    詢結果、不動產讓渡契約書在卷可參，堪認被害人至遲於10
    7年3月19日已無法以言語或文字表達意思，被告自107年3月
    19日起至107年10月8日止，自被害人臺銀、郵局、土地銀行
    及合庫銀行帳戶總計提領4,521,420元，且被告以代理被害
    人之地位與郭淑玫簽立上開地段承租權，並收受300,000元
    等事實，首堪認定。
　㈡被害人生前授權被告提款，並非基於贈與之意思表示
　　⒈被告取得被害人臺銀、郵局、土地銀行及合庫銀行帳戶之
      提款卡、存摺、印鑑等物後，自107年2月9日至107年10月
      8日均能正常提款，依一般金融機構提款流程，臨櫃提領
      或轉帳匯款，存戶必須提出帳戶存摺及開戶時原留印鑑供
      金融機構核對無誤後，並輸入正確之提款密碼，始可提款
      ；而透過自動取款機提款時，亦需輸入6至12位數之密碼
      ，以密碼之隨機任意性，無法隨機猜測得悉，否則任意試
      誤可能致盜領行為曝光更無法順利領款，被告既得於上開
      時間，多次領取被害人名下如附表一至四所示金融帳戶內
      存款，衡情應是被害人於能為意思表示時，曾完整告知被
      告如附表一至四所示金融帳戶之提款密碼，授權被告提領
      該等金融帳戶內之存款。
　　⒉然而，被害人縱使曾告知被告其金融帳戶之提款密碼，同
      意授權被告由該等帳戶內提領存款，並不代表被害人即有
      將其存款全數贈與被告之意思。被害人罹患肌萎縮性脊髓
      側索硬化症（俗稱漸凍人），肌肉能力逐漸退化，而無法
      自理生活，須仰賴他人協助，被害人因緣際會相識被告，
      並願意請被告協助其生活，而於107年3月間已無法以言語
      或文字表達意思，且證人柏筱婷（被害人之妹）、莊金興
      （柏筱婷之夫）、柏仙妮（被害人之女）於本院審判期日
      均證述：被害人往生前住在被告家等語，堪認被害人病情
      惡化至往生前，係被告在照顧被害人之生活起居，是被害
      人因漸凍人之病症，須仰賴被告協助生活，則被害人授權
      金融帳戶予被告使用，以支應其日常、醫療開銷，實屬合
      理，參以被告於本院準備程序供稱：被害人在結婚後把存
      摺、印章拿給我，授權我可以領錢支付生活費用、外勞費
      用，沒有授權我買保險，不包含喪葬費用等語，堪認被害
      人僅有授權被告提領其金融帳戶存款支應生活照護所須之
      費用，並無將其財產贈與被告之意。
　　⒊此外，被告自107年2月9日開始提領被害人金融帳戶之存款
      （此部分不在起訴範圍）後，被害人與證人莊金興於107
      年2月14日買賣房產，由證人莊金興開立支票予被害人收
      受，分別於107年2月21日、107年3月1日、107年3月19日
      （2筆）提示兌現並入帳50萬元、50萬元、25萬元、75萬
      元至被害人郵局帳戶，其中於107年2月26日由被害人提款
      匯兌50萬元至被害人臺銀帳戶，於107年3月5日由被告自
      被害人郵局帳戶提款匯兌50萬元至被害人臺銀帳戶等情，
      證人莊金興於檢察事務官詢問時證述：我是向被害人以25
      0萬元買國有財產地上的房子，請何淑儷公證人見證，分5
      次給付，第1、2次分別付100萬元給被害人，剩下50萬元
      被害人說要作為喪葬費用等語，於本院審判期日證述：我
      在107年2月14日和被害人買賣房產，第1、2次分別付100
      萬元給被害人，第1次付款時，被害人說要放在他的帳戶
      ，讓被告拿去存款，第2次付款時，被害人已經不能說話
      ，由被告處理等語，並有臺銀營業部109年7月30日營存字
      第10900036851號函暨存單歷史明細、存款存摺歷史明細
      批次查詢、郵局109年7月24日儲字第1090183456號函暨歷
      史交易清單在卷可查，堪認被害人與證人莊金興買賣房產
      後，所得歸屬於被害人，證人莊金興所言第1次給付為107
      年2月21日、107年3月1日存入之100萬元（50萬元、50萬
      元），第2次給付為107年3月19日存入之100萬元（25萬元
      、75萬元），且被害人於107年2月21日將50萬元之票據存
      入郵局帳戶後，於107年2月26日以自己之名義全數匯款至
      臺銀帳戶，即被害人此時尚能自行處理財產事務，且欲親
      自為之，而於107年3月5日卻係由被告以其名義將被害人
      郵局帳戶之存款匯入被害人臺銀帳戶（臺銀帳戶明細顯示
      入帳日為同年月6日，係銀行匯款作業之時間差），顯見
      被害人係委託被告處理財產事務，並無贈與被告財產之意
      。至證人莊金興第2次交付100萬元之部分，詳如後述。
　㈢被告提領被害人金融帳戶之存款挪為私用
　　⒈被告既無法證明被害人於生前有將名下存款全數贈與被告
      之真意，則被害人授權被告提領其存款帳戶內之款項，應
      僅係同意被告提領款項以支付被害人相關醫療、看護及生
      活支出，不等同有贈與之意業如前述，然被告無法提出任
      何為被害人支應生活、照護、醫療費用之證明，又於107
      年3月16日至同年6月28日間固有聘僱外國人SRI HARTATIK
      照護被害人，每月基本薪資17,000元，惟雇主為被害人之
      母柏莊五妹等情，有說明函、薪資紀錄表、勞動部107年3
      月31日勞動發事字第1071469122A號函在卷可參，是雇主
      並非被害人或被告，則此部分薪資是否由被告以被害人財
      產支付，甚有疑問，被告亦未提出任何支付薪資之證明，
      且外國人SRI HARTATIK照護被害人僅3月，縱使係以被害
      人財產支付外國人SRI HARTATIK之薪資，其薪資總額與被
      告於107年3月16日至同年6月28日間自被害人金融帳戶提
      領1,263,920元（已扣除跨行提款手續費）相差甚遠，是
      難認被告提領被害人金融帳戶之存款，係為支應被害人生
      活、醫療、照護等費用所需。
　　⒉此外，被害人至遲於107年3月19日已無法以言語或文字表
      達意思，即不可能明示或默示同意被告處分非生活上所必
      須之款項，然經本院查核被害人及被告之相關金融帳戶、
      被告投保壽險資料，發現於同年月19日被害人郵局帳戶入
      帳100萬元（即前述證人莊金興第2次交付100萬元）後，
      被告旋即於同年月21日提領50萬元、於同年5月16日提領4
      50,900元並轉存到被告郵局帳戶（帳號：00000000000000
      號），如係為支應被害人生活照護費用，應不會特意轉存
      到被告之金融帳戶，且被告在轉存如此大筆之金額後，仍
      持續使用被害人臺銀帳戶提款卡提領被害人之存款，又被
      告將上開款項轉存至自己的郵局帳戶後，除了以提款卡提
      領外，於107年4月24日（2筆）、107年5月17日分別扣繳
      保險費用43,905元、43,898元、153,270元，被保險人均
      非被害人，是被告自被害人郵局帳戶提領款項，並非支應
      被害人生活、醫療、照護等費用所需，而係繳納自己之保
      險費用，實已挪為私用。
　　⒊被告曾向有限責任花蓮第二信用合作社（下稱花蓮二信）
      申請81萬元之貸款，於107年1月5日之餘額尚有50萬元，
      分別於107年3月22日、同年8月10日、22日臨櫃以現金還
      款10萬元、10萬元、30萬元等情，有花蓮二信110年2月3
      日花二信發字第1100086號函暨放款往來明細帳卡在卷可
      參，然被告於107年、108年間，除了名下位於戶籍地之土
      地、房屋外，其他所得僅4,225元、1,406元等情，有稅務
      電子衙門財產所得調件表在卷可參，是被告於107年並無
      相當之資產得以現金償還50萬元之貸款，且被告於此期間
      均持續使用被害人臺銀帳戶提款卡提領被害人之存款，而
      被告無法提出其償還貸款之資金來源非屬被害人之存款的
      證據，被告名下房屋、土地亦未有轉讓他人或再度設定抵
      押權之紀錄，堪認被告係以被害人之存款支付其自己之貸
      款，仍屬挪為己用。
　　⒋被告申設於土地銀行帳號000-000000000號帳戶為外幣帳戶
      ，於107年2月20日前餘額僅有美金（本段落未標示者，幣
      別均為美金）1,990.24元，於同年2月21日、同年3月15日
      、同年4月25日、同年6月4日、同年8月27日、108年2月26
      日、同年5月29日分別存入3,414.95元（約新臺幣10萬元
      ）、1,706.6元（約新臺幣5萬元）、3,369.38元（約新臺
      幣10萬元）、6,694.78元（約新臺幣20萬元）、11,372.8
      7元（約新臺幣35萬元）、13,948.35元（約新臺幣43萬元
      ）、7,919.41元（約新臺幣25萬元），又分別於107年6月
      1日、同年6月15日、同年10月12日、同年11月12日、108
      年6月3日、同年6月11日支付新光人壽保險費2,948.02元
      、4,918.32元、2,506.68元、15,515.72元、2,948.02元
      、4,918.32元等情，有土地銀行110年3月31日總業存字第
      1100033127號函暨客戶歷史交易明細查詢在卷可參，而被
      告於107年至108年幾乎無所得已如前述，被告也無法提出
      其存入外幣帳戶之資金來源非屬被害人之存款的證據，該
      外幣帳戶之資金扣繳之保險費，被保險人亦非被害人（被
      害人當時已無書寫能力，顯然不可能基於被保險人之地位
      投保），堪認被告係以被害人之存款轉存至自己的外幣帳
      戶，且藉此支付其自己之保險費用，仍屬挪為己用。
　　⒌被告與被害人於107年3月12日結婚後，除了前已敘及之自
      被害人郵局帳戶轉存50萬元、450,900元至被告郵局帳戶
      外，被告自107年3月19日即開始以金融卡或臨櫃提領被害
      人之存款，並自107年7月間以後，密集以單筆提領被害人
      臺銀帳戶現金2萬元之方式，每日提領約10萬元，直至被
      害人臺銀帳戶達到「負數」3,137,160元為止，且被害人
      合庫帳戶、土地銀行帳戶幾乎無存款，被告亦將能夠提領
      的現金均領出，現金流向均不得而知，被告何以需要在短
      時間內大量提領被害人金融帳戶之存款，且將被害人名下
      所有金融帳戶之餘額幾乎提領一空，其心可議，另經比對
      被告名下之金融帳戶，被告除償還花蓮二信貸款、以美金
      購買壽險外，其郵局帳戶於107年3月19日前之餘額為43,0
      22元，自被害人無法表達意思後，餘額大幅增加，除了自
      被害人郵局帳戶轉存之50萬元、450,900元外，被告郵局
      帳戶另分別於107年8月23日、24日、同年11月19日、同年
      12月28日、108年1月11日、同年2月15日、同3月11日、同
      年4月11日、同年6月11日、同年8月20日、109年2月3日、
      同年月18日、同年3月12日（僅列出單筆大於5萬元之無摺
      存款、現金存款）均有大額存款之紀錄（詳被告郵局帳戶
      交易明細），甚有單筆無摺存款49萬元、25萬元者，且因
      為是現金或無摺存款，即被告存入之現金來源不明，惟被
      告之所得遠低於其所存款之金額，被告卻無法說明資金來
      源，參以被告均以現金大量提領被害人金融帳戶之存款，
      得認定被告上開現金或無摺存款之資金來源均係被害人金
      融帳戶之存款。而被告將被害人之存款存入自己的帳戶，
      顯然非屬支應被害人生活、醫療、照護等費用，而係挪為
      己用，當作自己私有財產。
　　⒍被告曾於107年11月21日於本院家事法庭與被害人之子柏乃
      瑞、柏仙妮和解（本院107年度家親聲字第149號），內容
      略以（僅列出與本案相關部分，並代換成本案人稱）：
一、被告同意至107年11月21日止就代墊被害人之扶養費用，拋棄對柏乃瑞、柏仙妮之請求權。 二、柏乃瑞、柏仙妮同意就被告至107 年11月21日止對被害人之財產管理，均予追認。 三、被告同意自107 年11月22日起至被害人百年之日止之扶養費用，由其先行代墊，百日之前不向柏乃瑞、柏仙妮請求。 四、柏乃瑞、柏仙妮同意就被害人百年後之遺產，均先用以清償被告代墊之扶養費用及處理喪葬事宜。 
　　　上述內容經本院調取本院107年度家親聲字第149號卷宗核
      閱屬實，由此可知，對於被告照護被害人期間之扶養費用
      如何支付，其等當時之認知係被告「代墊」扶養費用，而
      非由被害人之財產支應，既然是被告代墊費用，則被告提
      領被害人金融帳戶存款顯無必要，然被告於同意上開和解
      條件時，已將被害人金融帳戶提領一空，可證被告係提領
      被害人財產以做為自己的財產，再藉由取得的財產「代墊
      」被害人的照護費用，惟被害人如有同意被告此種作法，
      應可以在失去表達能力前，自行將名下財產均贈與被告，
      而被害人並未如此行事，反而係交代證人莊金興給付之買
      賣房產價金須存入其帳戶，顯見被害人並未同意被告得先
      提領其名下存款並據為己有，是被告提領被害人金融帳戶
      之存款，實係挪為私用。
　　⒎末被告雖於本院準備程序供稱：我照顧被害人總計花費500
      萬元等語，又被告提領被害人金融帳戶存款高達4,521,42
      0元，然自被害人失去表達能力（107年3月19日）起至被
      害人死亡（108年2月10日）止，共計329日，被害人生活
      須仰賴他人全日照護，假設以專人全日照護費用每日3,00
      0元計算（即每月90,000元，已高於柏莊五妹聘請之外籍
      看護每月薪資17,000元），另花蓮縣於107年至108年平均
      每人月消費支出未超過20,000元，被害人所須飲食、日常
      用品、保健品、醫療用品等，以每月60,000元計算（已高
      於一般人每月花費之三倍），僅1,645,000元（＝3,000×32
      9＋60,000÷30×329），即以最寬容之計算方式，被害人之
      生活費用仍與被告提領之數額差距約287萬元，亦與被告
      所述之500萬元相差甚遠；且據被告於偵查中供稱：被害
      人每個月生活花費約5-6萬元，醫療費用總共3萬多元等語
      ，即被害人於上開期間之花費約688,000元（＝60,000÷30×
      329＋30,000），與被告提領之數額相差約383萬元，亦與
      被告於本院準備程序之供述不符，堪認被告提領被害人金
      融帳戶之存款，絕非供於被害人使用，而係挪為私用甚明
      。　　　
　㈣被告無權代理被害人讓渡土地承租權予郭淑玫
　　⒈被告固稱：本案土地係證人柏筱婷帶證人郭淑玫過來，我
      有向被害人確認是否同意，被害人當時躺在客廳的床上高
      興地點頭，我才代理被害人讓渡本案土地承租權予證人郭
      淑玫等語，然證人郭淑玫於檢察事務官詢問時證述：我看
      到太平洋仲介在廣告要販賣本案土地的承租權，我才透過
      仲介跟被告接洽，並和仲介一起去被告家裡商談讓渡事宜
      ，約定價金30萬元，這中間都沒有看到被害人，最後在一
      品代書事務所簽約，在場人只有我、被告、代書，不記得
      被告有沒有出具委任狀，只有拿我跟被告的證件就辦好了
      等語，證人柏筱亭於本院審判期日證述：我不清楚郭淑玫
      跟被告簽約的事情，也沒有仲介買賣事宜，是事後郭淑玫
      跟我聊天提及才知悉他們有讓渡承租權，郭淑玫之前有叫
      我帶他找被害人，我帶他到被告家，但沒有看到被害人，
      當時不清楚為何郭淑玫要找被害人等語，被告與證人郭淑
      玫、柏筱亭之證述有重大歧異，本案宜先檢視其他客觀證
      據。
　　⒉被害人於107年10月23日至同年11月9日在北榮玉里分院住
      院，且被害人於107年11月15日至北榮玉里分院接受監護
      宣告鑑定時，鑑定人陳建森醫師認定被害人在無科技儀器
      輔助下，已無法有效意思表達等情，有北榮玉里分院病情
      評估說明書在卷可參（D5-156），參以被告於107年10月3
      0日具狀向本院聲請對被害人監護宣告，可認被害人於此
      次住院期間應已喪失表達意思之能力，即不可能明示或默
      示同意由被告代理讓渡本案土地承租權予證人郭淑玫，且
      被告與證人郭淑玫係於107年11月7日在一品代書事務所簽
      約，該日被害人尚在住院中，更不可能見聞或同意被告代
      理其與證人郭淑玫間之讓渡契約，是證人郭淑玫、柏筱亭
      之證述應可採信為真，被告與證人郭淑玫接洽本案土地讓
      渡承租權事宜時，均未與被害人見面，堪認被告未取得被
      害人之同意，即藉由保管被害人印鑑之際，擅自以被害人
      之名義，於本案土地讓渡契約書上盜蓋被害人之印文並行
      使之。
　　⒊被告於107年11月7日簽約時收受5萬元，於同年月23日收受
      25萬元等情，有本案土地讓渡契約書在卷可參，足認被告
      藉由假冒被害人名義而取得30萬元無訛。又被告郵局帳戶
      於同年月8日、23日分別以無摺存款方式存入55,000元、2
      0萬元，於同年月29日支出50萬元予新光人壽等情，有被
      告郵局帳戶明細在卷可參，堪認被告以被害人名義收取之
      讓渡金，將30萬元均存入其郵局帳戶為己所用。
　㈤被告及辯護人之辯解，本院認為不可採，理由如下：
　　⒈被告先在偵查中辯稱：被害人說這些錢都要留給我，感謝
      我照顧他，是被害人叫我去把所有的錢領出來，才不會變
      成遺產留給子女，我們結婚後大約半年都還可以用講話方
      式溝通，被害人當時在家裡跟我說的，這些錢我沒有用於
      私人用途（後改稱：我拿去買孫子的壽險，被害人有同意
      我拿錢投資、買保險）等語，然於本院辯稱：這些錢都是
      拿來作被害人的照顧費用、買保健食品，沒有授權我買保
      險，保險是我用自己貸款的錢買的，也不包含喪葬費用，
      我從106年9月25日開始在我家照顧被害人，1年半花了500
      萬元，被害人有叫我買機車，讓我可以方便通行家裡、醫
      院，營養品就買了100多萬的龜鹿二仙膠，一盒（一斤）
      約15,000元，買了7、80盒，現在家裡還有36盒，其他例
      如亞培、尿布、請人全身按摩、電療、負離子衣服等語，
      前後供述已有顯著差異。查被害人於107年3月19日（即被
      告與被害人結婚後7日）已無法表達意思，顯然不可能在
      婚後半年對被告說可以提領財產；再被告於婚後第8日即
      開始提領被害人之存款，亦與其所辯之情相悖；另被告主
      張為被害人購買之保健食品等物高達100多萬元，如此高
      額之花費必定會有單據、匯款證明等物，被告卻無法提出
      任何證據，實難使人信服為真，是被告片面且互相矛盾之
      主張顯然無法採信為真。
　　⒉辯護人為被告辯護以：檢察官無法證明被害人沒有同意被
      告提款，夫妻互相代理家務實為常態，且被告提領之款項
      是作為被害人之照顧費用；被害人提領大筆金錢時，會請
      證人吳錦秀載被害人及被告至郵局提領，買賣土地的大額
      款項也交給被告；依據醫院紀錄及監護宣告鑑定資料，被
      害人自結婚後至107年10月間，意識均為清楚；新近見解
      認為提領被繼承人之金錢用於喪葬費，也不構成詐欺、偽
      造文書（引用最高法院110年度台上字第3566號判決意旨
      ）；於監護宣告案件中，社工師到被告家裡訪視，除了可
      以證明被告家中租用氣墊床、抽痰機及氧氣機，身障洗澡
      椅等，並購置亞培及其他照顧用品，被害人也能以嘴角微
      動之方式回應社工師的關心，並樂於與被告合照、親密舉
      動，可以觀察出被告與被害人之情份，顯見被告花費諸多
      心力照顧被害人，被害人也十分相信被告；被害人子女非
      但沒有照顧被害人，反而提起免除扶養費之訴訟，其等關
      係疏遠，被害人亦未向其子女表示名下財產狀況，顯然不
      願子女繼承等語，本院分述如下：
　　　⑴本院並未懷疑被告對被害人之悉心照顧，亦未質疑被害
        人十分信任被告，然被告提領之總額顯與被害人之照顧
        費用相差甚遠，本院前已明確敘明，辯護人固認為被害
        人將金融帳戶之提款卡、存摺、密碼均交付給被告，即
        是信賴被告並同意被告領款，惟被害人無法自理生活，
        須仰賴他人協助，本院亦已認定被害人交付金融帳戶之
        權限給被告，並非基於贈與之意，而係授權被告提款支
        付自己的生活費用，且被告自稱龐大的照護費用，卻無
        法提供任何一張單據以正其說，甚至將被害人財產作為
        自己償還貸款、購買壽險、投資等其他用途，被告背棄
        被害人之信任，一點一滴榨乾被害人金融帳戶之存款，
        縱使被告照護被害人終老，亦不代表被告得恣意未經授
        權提領被害人之財產並據為己有。
　　　⑵證人吳錦秀於本院審判期日證述：我沒有聽過被害人說
        銀行的事情都交給被告處理（後經辯護人聲請本院提示
        偵查中筆錄後，改口證述有聽過），我也不熟悉被害人
        之情況，有一次開車載被害人跟被告去郵局提款，當時
        被害人意識清楚，被告陪同被害人進去等語，可知其實
        證人吳錦秀雖有目睹被害人尚清醒的狀態與被告一同進
        入郵局，然僅有一次，且未證述當次提領多少金額，此
        外，由於被害人因疾病行動不方便，故由被告陪同進入
        尚屬合理，不能據此認定被害人有何將金融機構事務全
        權委託被告辦理之情，是證人吳錦秀對於被告有利之證
        述無法作為對被告有利之認定。
　　　⑶被害人至遲於107年3月19日已無法以言語或文字書寫表
        達，縱使被害人意識清楚，然其無法自由行動，皆須仰
        賴被告照顧，則被告是否有如實取得被害人之同意，又
        被害人對於被告提領其金融帳戶存款作為自己花用甚至
        據為己有之情事，是否真的知情且同意，均屬有疑，而
        無法作為對被告有利之認定。
　　　⑷最高法院110年度台上字第3566號刑事判決係以被繼承人
        生前已同意繼承人使用其財產，而此種委任關係存續到
        被繼承人死後，繼承人使用其財產作為喪葬費之用途，
        不會成立詐欺取財、偽造文書罪。然本案係被告在被害
        人仍生存的時候，即逾越被害人之授權，將被害人所有
        財產均納為己有，並未用在被害人身上，兩者事實基礎
        不同，無法比附爰引，亦無任何舉重以明輕之可能。
　　　⑸縱然被害人與其子女關係疏離，亦未曾向其子女陳述名
        下財產，惟告訴人、柏仙妮、柏乃瑞係被害人之子女，
        與被告同為第一順位繼承人，既然被害人未曾書立遺囑
        ，被害人之遺產自應由其等平均分配，不能僅由被告之
        片面判斷即在被害人生前即轉移被害人所有財產至自己
        名下，是辯護人此部分辯護尚屬無據。
　　⒊綜上，被告及辯護人之辯解顯然均無法採信為真。　
　㈥綜上，本案事證明確，被告犯行堪已認定，應予依法論科。
二、論罪科刑
　㈠核被告於犯罪事實一、㈠所為，係犯刑法第339條之2第1項之
    非法由自動付款設備取財罪，被告接續於附表一所示時間、
    地點提領被害人台銀帳戶存款，係基於單一目的接續而為，
    各行為之獨立性極為薄弱，應評價為一行使偽造私文書之接
    續犯。核被告於犯罪事實一、㈡、㈢、㈣及二所為，均係犯刑
    法第216條、第210條、第339條之行使偽造私文書、詐欺取
    財等罪嫌，被告先後盜蓋被害人印文於附表二、三、四之金
    融存款取款條及不動產讓渡契約書盜蓋被害人之印文、於附
    表四之金融存款取款條偽造被害人署名之行為，均係其偽造
    各該私文書之部分行為；又被告偽造各該私文書後復持以行
    使，各該偽造私文書之低度行為分別為行使之高度行為所吸
    收，均不另論罪。被告分別接續於附表二、四所示時間、地
    點提領被害人郵局、土地銀行帳戶存款，各係基於單一目的
    接續而為，各行為之獨立性極為薄弱，各應評價為一行使偽
    造私文書之接續犯。
　㈡被告就犯罪事實一、㈡、㈢、㈣及二所示犯行，均係以一行為犯
    行使偽造私文書及詐欺取財等罪名，均應依刑法第55條前段
    之規定，各從一重之行使偽造私文書罪處斷。
　㈢被告就犯罪事實一、㈠非法由自動付款設備領款之犯行、犯罪
    事實一、㈡、㈢、㈣係向不同金融機構承辦人員行使偽造私文
    書之犯行、犯罪事實二行使偽造私文書之犯行，其犯意各別
    ，行為互殊，應予分論併罰。
　㈣爰以行為人責任為基礎，審酌被告：
　　⒈利用被害人無法自理生活及表達意思之際，一點一滴將被
      害人金融帳戶存款提領一空並納為己用，提領金額高達45
      2萬元，且私自出售被害人名下之土地承租權，將收取之
      款項30萬元挪為私用，侵害被害人之財產權甚鉅，卻假意
      與柏仙妮、柏乃瑞表示都不會動到被害人之財產、被害人
      之照護費用均由其代墊，致柏仙妮、柏乃瑞未能及時發覺
      被害人之財產在生前早已被提領一空，直至告訴人清查被
      害人遺產時始發覺此事，堪認被告動機、目的不單純且手
      法惡劣，又被告自偵查至本院審判程序，均未悔悟且飾詞
      狡辯，顯見被告始終自我感覺良好，犯後態度甚差；
　　⒉陪伴被害人走完人生最後一哩路，被害人於本院家事調查
      官、本院委託之社工師訪視時，生活狀況良好，顯示被害
      人均有得到良好之照顧，堪認被告確實盡心盡力照護被害
      人，惟不能當成盜領被害人財產之正當事由，而可作為量
      刑之減輕因子；
　　⒊迄今未能與告訴人及被害人子女達成和解並支付和解金，
      雖其等就被害人遺產之分配，曾於本院家事庭以被告各給
      付告訴人、柏仙妮、柏乃瑞150萬元而和解成立，惟被告
      迄今未支付任何和解金，甚至脫產並惡意指摘本院家事庭
      法官恐嚇、脅迫其簽下不懂的和解筆錄，顯然目無法紀，
      法治觀念淡薄；
　　⒋年已七旬，本案之前未有前案紀錄；
　　⒌小學肄業之教育程度，喪偶、獨居、無業等家庭狀況；
　　⒍本院審酌上開各情、檢察官、告訴代理人關於量刑之意見
      等一切情狀，分別量處如主文所示之刑，並參酌本案情節
      ，就不得易科罰金與得易科罰金之部分，分別定應執行之
      刑。
三、沒收
　㈠按供犯罪所用、犯罪預備之物或犯罪所生之物，屬於犯罪行
    為人者，得沒收之，但有特別規定者，依其規定，刑法第38
    條第2項定有明文。次按偽造之印章、印文或署押，不問屬
    於犯人與否，沒收之，刑法第219條亦定有明文。而刑法第2
    19條既為刑法普通沒收外之特別規定，自應優先適用。又按
    刑法第219條規定，偽造之印章、印文或署押，不問屬於犯
    人與否，沒收之，係採義務沒收主義，凡偽造之印章、印文
    或署押，不論是否屬於犯人所有，苟不能證明業已滅失，均
    應依法宣告沒收（最高法院96年度台上字第1310號判決意旨
    參照）。再按盜用他人真正印章所蓋之印文，並非偽造印章
    之印文，不在刑法第219條所定必須沒收之列（最高法院48
    年台上字第113號判決意旨參照）。末按偽造之文書，既已
    交付於被害人收受，則該物非屬被告所有，除該偽造文書上
    偽造之印文、署押，應依刑法第219條予以沒收外，依同法
    第38條第3項之規定，即不得再就該文書諭知沒收（最高法
    院89年度台上字第3757號判決意旨參照）。查：
　　⒈被告於犯罪事實一、㈣之存摺類取款憑條上偽造之「柏登基
      」署押共計2枚，不問屬於被告與否，應依刑法第219條之
      規定宣告沒收。
　　⒉被告所偽造附表二、三、四所示之存款憑條之「柏登基」
      印文、不動產讓渡契約書上之「柏登基」印文，均係盜用
      真正印章所蓋之印文，而非偽造印章之印文，故均不予宣
      告沒收。
　　⒊至被告所偽造之取款憑條、不動產讓渡契約書，雖均係犯
      罪所生之物，然該等私文書業已分別交付予相關金融機構
      承辦人員或由證人郭淑玫收執，非屬被告所有之物，且上
      開偽造之私文書並不具經濟價值，亦不具備刑法上之重要
      性，爰依刑法第38條之2第2項之規定，不併予宣告沒收或
      追徵。
　㈡按犯罪所得，屬於犯罪行為人者，沒收之。但有特別規定者
    ，依其規定；於全部或一部不能沒收或不宜執行沒收時，追
    徵其價額。刑法第38條之1第1、3項分別定有明文。本案被
    告取得之現金4,821,420元（＝4,521,420＋300,000），雖未
    扣案，然既屬其犯罪所得之物，自應依前揭刑法第38條之1
    第1項前段之規定宣告沒收之，如全部或一部不能沒收時，
    依同條第3項追徵其價額。至被告於本院審判期日陳稱：被
    害人之照護費用係由被害人財產支付等語，然被告未能提出
    任何證據以正其說，且被告先前均稱被害人照護費用係由其
    代墊，本院前亦敘明被告提領被害人財產均係為己所用，是
    被告於本案之犯罪所得無法扣除被害人照護費用，附此敘明
    。
據上論斷，應依刑事訴訟法第299條第1項前段，判決如主文。
本案經檢察官黃雅楓提起公訴，檢察官蕭百麟到庭執行職務。
中　　華　　民　　國　　111 　 年　　7 　　 月　　20　　
日
　　　　　　　　　刑事第五庭　審判長法　官　粘柏富
　　　                              法　官　施孟弦
　                                  法　官　邱韻如
以上正本證明與原本無異。
如不服本判決應於收受送達後20日內向本院提出上訴書狀，並應
敘述具體理由。其未敘述上訴理由者，應於上訴期間屆滿後20日
內向本院補提理由書(均須按他造當事人之人數附繕本)「切勿逕
送上級法院」。告訴人或被害人如對於本判決不服者，應具備理
由請求檢察官上訴，其上訴期間之計算係以檢察官收受判決正本
之日期為準。
辯護人依據刑事訴訟法第346條、公設辯護人條例第17條及律師
法第32 條第2項、第36條等規定之意旨，尚負有提供法律知識、
協助被告之義務（含得為被告之利益提起上訴，但不得與被告明
示之意思相反）。
因疫情而遲誤不變期間，得向法院聲請回復原狀。
中　　華　　民　　國　　111 　年　　7 　　月　　20　　日

                                    書記官  呂姿穎 
附錄本案論罪科刑法條：
【中華民國刑法第216條】
行使第二百一十條至第二百一十五條之文書者，依偽造、變造文
書或登載不實事項或使登載不實事項之規定處斷。
【中華民國刑法第210條】
偽造、變造私文書，足以生損害於公眾或他人者，處五年以下有
期徒刑。
【中華民國刑法第339條】
意圖為自己或第三人不法之所有，以詐術使人將本人或第三人之
物交付者，處五年以下有期徒刑、拘役或科或併科五十萬元以下
罰金。
以前項方法得財產上不法之利益或使第三人得之者，亦同。
前二項之未遂犯罰之。
【中華民國刑法第339-2條】
意圖為自己或第三人不法之所有，以不正方法由自動付款設備取
得他人之物者，處三年以下有期徒刑、拘役或三十萬元以下罰金
。
以前項方法得財產上不法之利益或使第三人得之者，亦同。
前二項之未遂犯罰之。
【附表】本案宣告刑
編號 犯罪事實 主文 1 一、㈠ 徐錦麗犯非法由自動付款設備取財罪，處有期徒刑壹年陸月。 2 一、㈡ 徐錦麗犯行使偽造私文書罪，處有期徒刑壹年。 3 一、㈢ 徐錦麗犯行使偽造私文書罪，處有期徒刑貳月，如易科罰金，以新臺幣壹仟元折算壹日。 4 一、㈣ 徐錦麗犯行使偽造私文書罪，處有期徒刑參月，如易科罰金，以新臺幣壹仟元折算壹日。 5 二、 徐錦麗犯行使偽造私文書罪，處有期徒刑陸月，如易科罰金，以新臺幣壹仟元折算壹日。 
【附表一】被告以金融卡提領被害人臺銀存款
編號 提領時間 提領地點 提領金額 1 107.3.19 花蓮縣○○鎮○○路000號玉里郵局 20,000元 2 107.3.19 花蓮縣○○鎮○○路000號玉里郵局 20,000元 3 107.3.19 花蓮縣○○鎮○○路000號玉里郵局 20,000元 4 107.4.6 花蓮縣○○鎮○○路○段000號玉里泰昌郵局 20,000元 5 107.4.29 花蓮縣○○鎮○○路000號玉里郵局 20,000元 6 107.5.6 花蓮縣○○鎮○○路000號玉里郵局 2,000元 7 107.5.6 花蓮縣○○鎮○○路000號玉里郵局 20,000元 8 107.5.6 花蓮縣○○鎮○○路000號玉里郵局 20,000元 9 107.5.6 花蓮縣○○鎮○○路000號玉里郵局 20,000元 10 107.6.6 花蓮縣○○鎮○○路000號玉里郵局 20,000元 11 107.6.6 花蓮縣○○鎮○○路000號玉里郵局 20,000元 12 107.6.6 花蓮縣○○鎮○○路000號玉里郵局 10,000元 13 107.6.6 花蓮縣○○鎮○○路000號玉里郵局 6,000元 14 107.7.6 花蓮縣○○鎮○○路000號玉里郵局 20,000元 15 107.7.6 花蓮縣○○鎮○○路000號玉里郵局 20,000元 16 107.7.6 花蓮縣○○鎮○○路000號玉里郵局 3,000元 17 107.7.12 花蓮縣○○鎮○○路○段000號玉里泰昌郵局 6,000元 18 107.7.12 花蓮縣○○鎮○○路○段000號玉里泰昌郵局 20,000元 19 107.7.12 花蓮縣○○鎮○○路○段000號玉里泰昌郵局 20,000元 20 107.7.12 花蓮縣○○鎮○○路○段000號玉里泰昌郵局 20,000元 21 107.7.12 花蓮縣○○鎮○○路○段000號玉里泰昌郵局 20,000元 22 107.7.12 花蓮縣○○鎮○○路○段000號玉里泰昌郵局 10,000元 23 107.7.13 花蓮縣○○鎮○○路000號玉里郵局 20,000元 24 107.7.13 花蓮縣○○鎮○○路000號玉里郵局 20,000元 25 107.7.13 花蓮縣○○鎮○○路000號玉里郵局 20,000元 26 107.7.13 花蓮縣○○鎮○○路000號玉里郵局 20,000元 27 107.7.13 花蓮縣○○鎮○○路000號玉里郵局 20,000元 28 107.7.16 花蓮縣○○鎮○○路000號玉里郵局 20,000元 29 107.7.16 花蓮縣○○鎮○○路000號玉里郵局 20,000元 30 107.7.16 花蓮縣○○鎮○○路000號玉里郵局 20,000元 31 107.7.16 花蓮縣○○鎮○○路000號玉里郵局 20,000元 32 107.7.16 花蓮縣○○鎮○○路000號玉里郵局 20,00元 33 107.7.17 花蓮縣○○鎮○○路000號玉里郵局 20,000元 34 107.7.17 花蓮縣○○鎮○○路000號玉里郵局 20,000元 35 107.7.17 花蓮縣○○鎮○○路000號玉里郵局 20,000元 36 107.7.17 花蓮縣○○鎮○○路000號玉里郵局 20,000元 37 107.7.17 花蓮縣○○鎮○○路000號玉里郵局 20,000元 38 107.7.17 花蓮縣○○鎮○○路000號玉里郵局 20,000元 39 107.7.18 花蓮縣○○鎮○○路000號玉里郵局 20,000元 40 107.7.18 花蓮縣○○鎮○○路000號玉里郵局 20,000元 41 107.7.18 花蓮縣○○鎮○○路000號玉里郵局 20,000元 42 107.7.18 花蓮縣○○鎮○○路000號玉里郵局 20,000元 43 107.7.18 花蓮縣○○鎮○○路000號玉里郵局 20,000元 44 107.7.19 花蓮縣○○鎮○○路○段00號土地銀行玉里分行 20,000元 45 107.7.19 花蓮縣○○鎮○○路○段00號土地銀行玉里分行 20,000元 46 107.7.19 花蓮縣○○鎮○○路○段00號土地銀行玉里分行 20,000元 47 107.7.19 花蓮縣○○鎮○○路○段00號土地銀行玉里分行 20,000元 48 107.7.19 花蓮縣○○鎮○○路○段00號土地銀行玉里分行 20,000元 49 107.7.20 花蓮縣○○鎮○○路○段00號土地銀行玉里分行 20,000元 50 107.7.20 花蓮縣○○鎮○○路○段00號土地銀行玉里分行 20,000元 51 107.7.20 花蓮縣○○鎮○○路○段00號土地銀行玉里分行 20,000元 52 107.7.20 花蓮縣○○鎮○○路○段00號土地銀行玉里分行 20,000元 53 107.7.20 花蓮縣○○鎮○○路○段00號土地銀行玉里分行 20,000元 54 107.7.23 花蓮縣○○鎮○○路○段00號土地銀行玉里分行 20,000元 55 107.7.23 花蓮縣○○鎮○○路○段00號土地銀行玉里分行 20,000元 56 107.7.23 花蓮縣○○鎮○○路○段00號土地銀行玉里分行 20,000元 57 107.7.23 花蓮縣○○鎮○○路○段00號土地銀行玉里分行 20,000元 58 107.7.23 花蓮縣○○鎮○○路○段00號土地銀行玉里分行 20,000元 59 107.7.24 花蓮縣○○鎮○○路○段00號土地銀行玉里分行 20,000元 60 107.7.24 花蓮縣○○鎮○○路○段00號土地銀行玉里分行 20,000元 61 107.7.24 花蓮縣○○鎮○○路○段00號土地銀行玉里分行 20,000元 62 107.7.24 花蓮縣○○鎮○○路○段00號土地銀行玉里分行 20,000元 63 107.7.24 花蓮縣○○鎮○○路○段00號土地銀行玉里分行 20,000元 64 107.8.6 花蓮縣○○鎮○○路○段00號土地銀行玉里分行 20,000元 65 107.8.6 花蓮縣○○鎮○○路○段00號土地銀行玉里分行 20,000元 66 107.8.6 花蓮縣○○鎮○○路○段00號土地銀行玉里分行 10,000元 67 107.8.9 花蓮縣○○鎮○○路○段00號土地銀行玉里分行 20,000元 68 107.8.9 花蓮縣○○鎮○○路○段00號土地銀行玉里分行 20,000元 69 107.8.9 花蓮縣○○鎮○○路○段00號土地銀行玉里分行 20,000元 70 107.8.9 花蓮縣○○鎮○○路○段00號土地銀行玉里分行 20,000元 71 107.8.9 花蓮縣○○鎮○○路○段00號土地銀行玉里分行 20,000元 72 107.8.9 花蓮縣○○鎮○○路○段00號土地銀行玉里分行 20,000元 73 107.8.10 花蓮縣○○鎮○○路○段00號土地銀行玉里分行 20,000元 74 107.8.10 花蓮縣○○鎮○○路○段00號土地銀行玉里分行 20,000元 75 107.8.10 花蓮縣○○鎮○○路○段00號土地銀行玉里分行 20,000元 76 107.8.10 花蓮縣○○鎮○○路○段00號土地銀行玉里分行 20,000元 77 107.8.10 花蓮縣○○鎮○○路○段00號土地銀行玉里分行 20,000元 78 107.8.10 花蓮縣○○鎮○○路○段00號土地銀行玉里分行 20,000元 79 107.8.11 花蓮縣○○鎮○○路○段00號土地銀行玉里分行 20,000元 80 107.8.11 花蓮縣○○鎮○○路○段00號土地銀行玉里分行 20,000元 81 107.8.11 花蓮縣○○鎮○○路○段00號土地銀行玉里分行 20,000元 82 107.8.11 花蓮縣○○鎮○○路○段00號土地銀行玉里分行 20,000元 83 107.8.11 花蓮縣○○鎮○○路○段00號土地銀行玉里分行 20,000元 84 107.8.12 花蓮縣○○鎮○○路○段00號土地銀行玉里分行 20,000元 85 107.8.12 花蓮縣○○鎮○○路○段00號土地銀行玉里分行 20,000元 86 107.8.12 花蓮縣○○鎮○○路○段00號土地銀行玉里分行 20,00元 87 107.8.12 花蓮縣○○鎮○○路○段00號土地銀行玉里分行 20,000元 88 107.8.12 花蓮縣○○鎮○○路○段00號土地銀行玉里分行 20,000元 89 107.8.13 花蓮縣○○鎮○○路○段00號土地銀行玉里分行 20,000元 90 107.8.13 花蓮縣○○鎮○○路○段00號土地銀行玉里分行 20,000元 91 107.8.13 花蓮縣○○鎮○○路○段00號土地銀行玉里分行 20,000元 92 107.8.13 花蓮縣○○鎮○○路○段00號土地銀行玉里分行 20,000元 93 107.8.13 花蓮縣○○鎮○○路○段00號土地銀行玉里分行 20,000元 94 107.8.13 花蓮縣○○鎮○○路○段00號土地銀行玉里分行 20,000元 95 107.8.14 花蓮縣○○鎮○○路○段00號土地銀行玉里分行 20,000元 96 107.8.14 花蓮縣○○鎮○○路○段00號土地銀行玉里分行 20,000元 97 107.8.14 花蓮縣○○鎮○○路○段00號土地銀行玉里分行 20,000元 98 107.8.14 花蓮縣○○鎮○○路○段00號土地銀行玉里分行 20,000元 99 107.8.14 花蓮縣○○鎮○○路○段00號土地銀行玉里分行 20,000元 100 107.8.14 花蓮縣○○鎮○○路○段00號土地銀行玉里分行 20,000元 101 107.8.15 花蓮縣○○鎮○○路○段00號土地銀行玉里分行 20,000元 102 107.8.15 花蓮縣○○鎮○○路○段00號土地銀行玉里分行 20,000元 103 107.8.15 花蓮縣○○鎮○○路○段00號土地銀行玉里分行 20,000元 104 107.8.15 花蓮縣○○鎮○○路○段00號土地銀行玉里分行 20,000元 105 107.8.15 花蓮縣○○鎮○○路○段00號土地銀行玉里分行 20,000元 106 107.8.15 花蓮縣○○鎮○○路○段00號土地銀行玉里分行 20,000元 107 107.8.16 花蓮縣○○鎮○○路○段00號土地銀行玉里分行 20,000元 108 107.8.16 花蓮縣○○鎮○○路○段00號土地銀行玉里分行 20,000元 109 107.8.16 花蓮縣○○鎮○○路○段00號土地銀行玉里分行 20,000元 110 107.8.16 花蓮縣○○鎮○○路○段00號土地銀行玉里分行 20,000元 111 107.8.16 花蓮縣○○鎮○○路○段00號土地銀行玉里分行 20,000元 112 107.8.16 花蓮縣○○鎮○○路○段00號土地銀行玉里分行 20,000元 113 107.8.17 花蓮縣○○鎮○○路○段00號土地銀行玉里分行 20,000元 114 107.8.17 花蓮縣○○鎮○○路○段00號土地銀行玉里分行 20,000元 115 107.8.17 花蓮縣○○鎮○○路○段00號土地銀行玉里分行 20,000元 116 107.8.17 花蓮縣○○鎮○○路○段00號土地銀行玉里分行 20,000元 117 107.8.17 花蓮縣○○鎮○○路○段00號土地銀行玉里分行 20,000元 118 107.8.17 花蓮縣○○鎮○○路○段00號土地銀行玉里分行 20,000元 119 107.8.17 花蓮縣○○鎮○○路○段00號土地銀行玉里分行 20,000元 120 107.8.20 花蓮縣○○鎮○○路○段00號土地銀行玉里分行 20,000元 121 107.8.20 花蓮縣○○鎮○○路○段00號土地銀行玉里分行 20,000元 122 107.8.20 花蓮縣○○鎮○○路○段00號土地銀行玉里分行 20,000元 123 107.8.20 花蓮縣○○鎮○○路○段00號土地銀行玉里分行 20,000元 124 107.8.20 花蓮縣○○鎮○○路○段00號土地銀行玉里分行 20,000元 125 107.8.21 花蓮縣○○鎮○○路000號玉里郵局 20,000元 126 107.8.21 花蓮縣○○鎮○○路000號玉里郵局 20,000元 127 107.8.21 花蓮縣○○鎮○○路000號玉里郵局 20,000元 128 107.8.21 花蓮縣○○鎮○○路000號玉里郵局 20,000元 129 107.8.21 花蓮縣○○鎮○○路000號玉里郵局 20,000元 130 107.8.21 花蓮縣○○鎮○○路000號玉里郵局 20,000元 131 107.8.22 花蓮縣○○鎮○○路○段00號土地銀行玉里分行 20,000元 132 107.8.22 花蓮縣○○鎮○○路○段00號土地銀行玉里分行 20,000元 133 107.8.22 花蓮縣○○鎮○○路○段00號土地銀行玉里分行 20,000元 134 107.8.22 花蓮縣○○鎮○○路○段00號土地銀行玉里分行 20,000元 135 107.8.22 花蓮縣○○鎮○○路○段00號土地銀行玉里分行 20,000元 136 107.8.22 花蓮縣○○鎮○○路○段00號土地銀行玉里分行 20,000元 137 107.8.22 花蓮縣○○鎮○○路○段00號土地銀行玉里分行 20,000元 138 107.8.23 花蓮縣○○鎮○○路000號玉里郵局 20,000元 139 107.8.23 花蓮縣○○鎮○○路000號玉里郵局 20,000元 140 107.8.23 花蓮縣○○鎮○○路000號玉里郵局 20,000元 141 107.8.23 花蓮縣○○鎮○○路000號玉里郵局 20,000元 142 107.8.23 花蓮縣○○鎮○○路000號玉里郵局 20,000元 143 107.8.23 花蓮縣○○鎮○○路000號玉里郵局 20,000元 144 107.8.23 花蓮縣○○鎮○○路000號玉里郵局 20,000元 145 107.8.24 花蓮縣○○鎮○○路000號玉里郵局 20,000元 146 107.8.24 花蓮縣○○鎮○○路000號玉里郵局 20,000元 147 107.8.24 花蓮縣○○鎮○○路000號玉里郵局 20,000元 148 107.8.24 花蓮縣○○鎮○○路000號玉里郵局 20,000元 149 107.8.24 花蓮縣○○鎮○○路000號玉里郵局 20,000元 150 107.8.24 花蓮縣○○鎮○○路000號玉里郵局 20,000元 151 107.8.24 花蓮縣○○鎮○○路000號玉里郵局 20,000元 152 107.8.25 花蓮縣○○鎮○○路○段00號土地銀行玉里分行 20,000元 153 107.8.25 花蓮縣○○鎮○○路○段00號土地銀行玉里分行 20,000元 154 107.8.25 花蓮縣○○鎮○○路○段00號土地銀行玉里分行 20,000元 155 107.8.25 花蓮縣○○鎮○○路○段00號土地銀行玉里分行 20,000元 156 107.8.25 花蓮縣○○鎮○○路○段00號土地銀行玉里分行 20,000元 157 107.8.25 花蓮縣○○鎮○○路○段00號土地銀行玉里分行 20,000元 158 107.8.25 花蓮縣○○鎮○○路○段00號土地銀行玉里分行 20,000元 159 107.8.26 花蓮縣○○鎮○○路○段00號土地銀行玉里分行 20,000元 160 107.8.26 花蓮縣○○鎮○○路○段00號土地銀行玉里分行 20,000元 161 107.8.26 花蓮縣○○鎮○○路○段00號土地銀行玉里分行 20,000元 162 107.8.26 花蓮縣○○鎮○○路○段00號土地銀行玉里分行 20,000元 163 107.8.26 花蓮縣○○鎮○○路○段00號土地銀行玉里分行 20,000元 164 107.8.26 花蓮縣○○鎮○○路○段00號土地銀行玉里分行 20,000元 165 107.8.26 花蓮縣○○鎮○○路○段00號土地銀行玉里分行 20,000元 166 107.8.27 花蓮縣○○鎮○○路○段00號土地銀行玉里分行 20,000元 167 107.8.27 花蓮縣○○鎮○○路○段00號土地銀行玉里分行 20,000元 168 107.8.27 花蓮縣○○鎮○○路○段00號土地銀行玉里分行 20,000元 169 107.8.27 花蓮縣○○鎮○○路○段00號土地銀行玉里分行 20,000元 170 107.8.27 花蓮縣○○鎮○○路○段00號土地銀行玉里分行 20,000元 171 107.8.27 花蓮縣○○鎮○○路○段00號土地銀行玉里分行 20,000元 172 107.8.27 花蓮縣○○鎮○○路○段00號土地銀行玉里分行 20,000元 173 107.8.28 花蓮縣○○鎮○○路○段00號土地銀行玉里分行 20,000元 174 107.8.28 花蓮縣○○鎮○○路○段00號土地銀行玉里分行 20,000元 175 107.8.28 花蓮縣○○鎮○○路○段00號土地銀行玉里分行 20,000元 176 107.8.28 花蓮縣○○鎮○○路○段00號土地銀行玉里分行 20,000元 177 107.8.30 花蓮縣○○鎮○○路000號玉里郵局 50,00元 178 107.9.6 花蓮縣○○鎮○○路000號玉里郵局 10,000元 179 107.9.6 花蓮縣○○鎮○○路000號玉里郵局 10,000元 180 107.9.6 花蓮縣○○鎮○○路000號玉里郵局 5,000元 181 107.9.18 花蓮縣○○鎮○○路○段000號玉里泰昌郵局 6,000元 182 107.9.18 花蓮縣○○鎮○○路○段000號玉里泰昌郵局 6,000元  總計  3,469,000元 
【附表二】被告以臨櫃方式提領被害人郵局存款
編號 提領時間 提領地點 提領金額 1 107.3.21 花蓮縣○○鎮○○路000號玉里郵局 500,000元 2 107.4.10 花蓮縣○○鎮○○路○段000號玉里泰昌郵局 50,000元 3 107.5.16 花蓮縣○○鎮○○路○段000號玉里泰昌郵局 450,900元 4 107.5.18 花蓮縣○○鎮○○路○段000號玉里泰昌郵局 9,840元 5 107.10.8 花蓮縣○○鎮○○路000號玉里郵局 6,500元  總計  1,017,240元 
【附表三】被告以臨櫃提領被害人合庫銀行存款
編號 提領時間 提領地點 提領金額 1 107.6.11 花蓮縣○○市○○路000號合庫銀行花蓮分行 1,380元 
【附表四】被告以臨櫃提領被害人土地銀行存款
編號 提領時間 提領地點 提領金額 1 107.4.27 花蓮縣○○鎮○○路○段00號土地銀行玉里分行 3,800元 2 107.5.24 花蓮縣○○鎮○○路○段00號土地銀行玉里分行 30,000元  總計  33,800元